【裁判字號】    90,交易,474
【裁判日期】    901218
【裁判案由】    公共危險等
【裁判全文】
臺灣臺南地方法院刑事判決                          九十年度交易字第四七四號
    公  訴  人  臺灣台南地方法院檢察署檢察官
    被      告  甲○○
右列被告因公共危險案件，經檢察官聲請簡易判決處刑（九十年度偵字第九九五四號
），本院認不宜由簡易庭處理，改依通常程序審理，判決如左：
    主  文
甲○○服用酒類，不能安全駕駛動力交通工具而駕駛，處罰金壹萬伍仟元，如易服勞
役，以參佰元折算壹日；又因過失傷害人，處有期徒刑肆月，如易科罰金，以參佰元
折算壹日。
    事  實
一、甲○○於民國九十年八月五日凌晨三時許，在台南市○區○○路二段六一號三樓
    三０三室租住處飲用蔘茸酒後，本應注意飲酒後吐氣所含酒精成份超過每公升０
    ‧二五毫克以上者，不得駕駛車輛，按其情節又非不能注意，竟疏未注意，於上
    處飲酒後吐氣所含酒精濃度高達每公升０‧二七毫克，已酒醉不能安全駕駛動力
    交通工具，詎甲○○仍不顧大眾行車之公共安全，於當日凌晨五時三十五分許，
    酒後騎駛車號ＰＩＢ─０３８號重型機車，沿台南市○○路○段由東往西方向行
    駛，途經該路段一七九號前時，本應注意機車在雙向二車道行駛時，在劃有分向
    限制線之路段，不得駛入來車之車道內，而依當時情況，又無不能注意之情事，
    其能注意竟疏未注意，在劃有分向限制線之上開路段因不勝酒力，竟沿對向外側
    快車道逆向行駛，致撞及乙○○所駕駛，沿健康路二段一七九號西側無名巷由南
    往北方向，欲右轉健康路行駛之車號ＮＡＢ─３５０號重型機車，造成乙○○受
    有右脛腓骨骨折之傷害。車禍事故發生後，甲○○託路人以電話報案，經台南市
    警察局交通隊到場處理，在警員尚不知何人為肇事車輛之駕駛人前，甲○○主動
    表示其為駕駛人並自首犯行，接受裁判。而甲○○經警當場測試其吐氣所含酒精
    濃度亦高達前開數值。
二、案經乙○○訴由台南市警察局第六分局報請臺灣台南地方法院檢察署檢察官偵查
    聲請簡易判決處刑。
    理  由
一、訊據被告甲○○對於右開時、地酒後駕車發生車禍致被害人乙○○受傷之事實均
    坦承不諱，核與被害人乙○○於警訊中指訴之情節相符，並有道路交通事故調查
    報告表、吐氣所含酒精濃度測試結果單、台南市警察局舉發違反道路交通管理事
    件通知單影本、刑法第一百八十五條之三案件測試觀察紀錄表、台南市立醫院診
    斷證明書影本各一紙、道路交通事故現場蒐證照片十一幀在卷可資佐證。又被告
    不僅自承駕駛前有飲用蔘茸酒，且被告當日六時二十九分許，為警測試其吐氣後
    之酒精濃度為每公升０‧二七毫克，亦有前開吐氣所含酒精濃度測試結果單一紙
    可稽。按汽車（含機車）駕駛人飲酒後其吐氣所含酒精成份超過每公升０‧二五
    毫克以上者，不得駕車；汽車在雙向二車道行駛時，在劃有分向限制線之路段，
    不得駛入來車之車道內，道路交通安全規則第一百十四條第二款、第九十七條第
    二款分別定有明文。查被告有經正常程序考領重型機車駕照，為有駕駛經驗之人
    ，對於上開交通安全規則自知之甚稔，為其應注意之事項，而肇事當時係暮光、
    天候晴朗、四線道、路面乾燥無缺陷、視距良好，有前開調查報告表存卷可考，
    足見依當時狀況被告並無不能注意之情狀，而被告甲○○於肇事後經測試吐氣所
    含酒精成份高達每公升０‧二七毫克，是其飲酒後應注意且能注意不得駕車而仍
    駕車，且騎駛車輛行經劃有分向限制線之上開路段竟沿對向外側快車道逆向行駛
    ，致撞及被害人乙○○沿健康路二段一七九號西側無名巷由南往北方向，欲右轉
    健康路行駛之車號ＮＡＢ─３５０號重型機車，並因而肇事，被告自有違前開規
    定之注意義務，其顯有過失。又被告之過失行為與被害人所受上開傷害之間，顯
    有相當因果關係，亦無疑義。而由被告於案發當日經警測試其吐氣後之酒精濃度
    為每公升０‧二七毫克，已高出法律容許之每公升０．二五毫克，再參酌被告於
    飲酒後有前揭駛入對向車道之異常駕駛行為等情以觀，顯見其當時係因不勝酒力
    已不能安全駕駛動力交通工具，應可認定。是本件事證已臻明確，被告犯行堪以
    認定。
二、核被告甲○○所為，係犯刑法第一百八十五條之三之酒後不能安全駕駛動力交通
    工具而駕駛罪及同法第二百八十四條第一項前段之過失傷害罪。其所犯上開二罪
    間，犯意各別，行為互殊，應予分論併罰。又被告係酒醉駕車因而致人受傷，前
    開過失傷害罪部分，應依道路交通管理處罰條例第八十六條第一項規定加重其刑
    。另其肇事後未被有偵查權之公務員或機關發覺其為犯嫌前，留在事故現場向到
    場處理之警員自承犯行，進而接受裁判，此有卷附之警訊筆錄載明可考，被告行
    為合乎自首之要件，應依刑法第六十二條前段減輕其刑，並依法先加後減之。爰
    審酌被告之品行、應負過失責任之程度、造成被害人傷害之結果、肇事後尚未與
    被害人達成民事上之和解，及被告於犯後尚能坦認犯行頗有悔意等一切情狀，分
    別量處如主文所示之刑，並諭知罰金易服勞役、有期徒刑易科罰金之折算標準，
    以資懲儆。
據上論斷，應依刑事訴訟法第四百五十二條、第二百九十九條第一項前段，道路交通
管理處罰條例第八十六條第一項，刑法第十一條前段、第一百八十五條之三、第二百
八十四條第一項前段、第六十二條前段、第四十一條第一項前段、第四十二條第二項
，罰金罰鍰提高標準條例第一條前段、第二條，判決如主文。
本案經檢察官吳宇青到庭執行職務。
中    華    民    國      九十        年      十二      月     十八     日
                                  臺灣臺南地方法院交通法庭
                                          法  官    張  瑛  宗
右正本證明與原本無異。
如不服本判決，應於判決送達後十日內，向本院提出上訴狀。
                                          書記官    廖  明  娟
中    華    民    國      九十        年      十二      月     十八     日
附錄論罪科刑法條：
刑法第一百八十五條之三
  服用毒品、麻醉藥品、酒類或其他相類之物，不能安全駕駛動力交通工具而
  駕駛者，處一年以下有期徒刑、拘役或三萬元以下罰金。
刑法第二百八十四條
因過失傷害人者，處六月以下有期徒刑、拘役或五百元以下罰金，致重傷
者，處一年以下有期徒刑、拘役或五百元以下罰金。


司法院資訊處製作；財團法人民間司法改革基金會備份。
